最高法院刑事裁定　　　　　　　　　　111年度台抗字第272號
抗　告　人　陳元忠



上列抗告人因違反銀行法案件，不服臺灣高等法院中華民國 111
年1 月24日駁回聲請再審之裁定（110年度聲再字第639號），提
起抗告，本院裁定如下：
    主  文
抗告駁回。
    理  由
一、按法院認為無再審理由，以裁定駁回後，不得更以同一原因
    聲請再審，刑事訴訟法第434 條第3項、第1項定有明文。所
    謂「同一原因」，係指同一事實之原因而言。又按同法第42
    0條第1項第6款及第3項規定，為受判決人之利益，得以發現
    單獨或與先前之證據綜合判斷，足認受有罪判決者應受無罪
    、免訴、免刑或輕於原判決所認罪名判決之新事實或新證據
    為由，聲請再審。且依此原因聲請再審者，應提出具體之新
    事實或新證據，由法院綜合新事實、新證據，與案內其他有
    利與不利之全部卷證，予以判斷，而非僅對原確定判決認定
    事實爭辯，或徒就卷內業已存在之資料對於法院取捨證據之
    職權行使加以指摘。
二、本件原裁定略以：本件抗告人陳元忠因違反銀行法案件，對
    於原審法院108年度金上重更三字第1號刑事確定判決（下稱
    原判決，經本院109 年度台上字第1481號判決，以抗告人上
    訴不合法律上程式，予以駁回）依刑事訴訟法第420條第1項
    第6 款規定聲請再審，其聲請意旨詳如原裁定理由一之所載
    ，並主張下列資料影本為新事證：民國109年8月12日提出之
    再審聲請狀（證一）、108 年12月11日自由時報剪報（證二
    ）、臺灣臺北地方檢察署檢察官執行指揮書（證三、四）、
    原審104 年度金上重更（二）字第16號判決節本（證五）、
    109 年10月23日聲請釋憲之補充理由狀（證六）、99 年8月
    17日刑事辯護意旨狀（證七）、99年7月6日刑事調查證據聲
    請狀（證八）、本院109 年度台上字第1481號刑事判決（證
    九）、99年9月2日刑事答辯狀（證十）、刑事準備程序狀及
    所附相關行銷專案暨資訊（證十一）、109年7月21日聲請釋
    憲之補充理由狀（證十二）、不服原審109年度聲再字第341
    號裁定所提出之刑事抗告狀（證十三）、109年12月2日致總
    統府第2 次訴願狀（證十四），欲證明凡此單獨評價或與卷
    存先前之證據綜合判斷，足以動搖原判決關於抗告人上開論
    罪之結果，據為新事實、新證據等語。經查，抗告人聲請意
    旨所提證一至六、八至十二之證據部分，前曾以同一原因，
    依前揭條款聲請再審，分別經原審法院認其聲請無理由，以
    109 年度聲再字第341號裁定駁回其聲請，並經本院以110年
    度台抗字第8 號裁定，駁回其抗告確定，抗告人再次以同一
    原因聲請本次再審，即非合法，且無可補正。又原判決依想
    像競合犯關係，從一重論處抗告人共同犯銀行法第125 條第
    1 項後段之非法經營銀行業務罪刑，係綜合抗告人之供述，
    證人周建仲等人之證述，酌以所列其餘證據資料及案內其他
    證據調查之結果，本於調查所得心證，分別定其取捨而為論
    斷，復詳予說明抗告人否認犯行及所辯各語何以不可採，及
    所憑之依據與得心證之理由，核其證據之斟酌取捨，並無違
    背一般經驗及論理法則。聲請意旨另提出之證七，為其所撰
    之刑事辯護意旨狀，已於本案第一審審理程序時提出，核其
    內容，無非係對原判決認定的事實再行爭辯，或對原判決採
    證認事職權的適法行使，任意指摘；所提之證十三，則係抗
    告人針對原審法院109年度聲再字第341號駁回其再審聲請之
    裁定，所提之刑事抗告狀，載敘其相關之抗告理由；所提證
    十四，為其就本院109 年度台上字第1481號案件，向總統府
    第2 次訴願所寫之文書資料，均無法動搖原判決對於抗告人
    認定之結果，而非新證據等各情，業經調卷審認，記明其判
    斷理由，乃認本件聲請再審為一部不合法、一部無理由，因
    而駁回抗告人再審之聲請，並說明本件再審之聲請如何無通
    知抗告人到場陳述意見之必要，揆之首揭說明，經核並無違
    誤。
三、抗告意旨猶執前詞，以主觀上自認符合要件之新證據，就原
    裁定已為論駁之事項，徒憑己意，再事爭辯，及對於原判決
    取捨證據等採證認事職權行使，或執與本件再審無關之其他
    案件意見，任意指摘原裁定不當，應認其抗告為無理由。又
    本院為法律審，並不調查新證據，抗告人遲至抗告程序中，
    復向本院提出自由時報相關剪報及文書資料（影本）而謂屬
    新證據，請求審酌，亦非適法。抗告意旨所執前詞，求予撤
    銷，為無理由，應予駁回。
據上論結，應依刑事訴訟法第412條，裁定如主文。
中    華    民    國   111    年    3     月    30    日
                  刑事第九庭審判長法  官  段  景  榕  
                                  法  官  楊  力  進  
                                  法  官  汪  梅  芬  
                                  法  官  宋  松  璟  
                                  法  官  鄧  振  球  
本件正本證明與原本無異
                                  書記官
中    華    民    國   111    年    4     月    13    日